臺灣新竹地方法院刑事裁定
                                     110年度撤緩字第46號
聲  請  人  臺灣新竹地方檢察署檢察官
受  刑  人  邵雅琳



上列聲請人因受刑人犯詐欺案件（本院108年度金訴字第65號）
，聲請撤銷緩刑之宣告（110年度執聲字第300號），本院裁定如
下：
    主  文
本院一０八年度金訴字第六五號判決對邵雅琳所為緩刑貳年之宣
告撤銷。
    理  由
一、聲請意旨略以：查受刑人因犯詐欺案件，經本院於民國108
    年6月12日以108年度金訴字第65號（108年度偵字第2106號
    ）判處拘役40日，同時宣告緩刑2年，於108年7月15日確定
    。受刑人應於本案判決確定之日起1年8個月內（即108年7月
    15日至110年3月14日止），向指定之政府機關、政府機構、
    行政法人、社區或其他符合公益目的之機構提供30小時義務
    勞役，屢經告誡卻仍未依期履行，而僅完成2小時，有臺灣
    新竹地方檢察署觀護人義務勞務執行情形訪視表在卷可稽。
    受刑人於緩刑附保護管束期間內，明知應履行所附之負擔即
    本案判決確定後1年8個月內提供義務勞務30小時，卻可歸責
    於其未遵守服從檢察官指揮觀護人執行應履行之義務勞務，
    僅履行2小時，其忽視刑罰強制性之心態、怠於勞務履行之
    故意甚明，顯然未知悔悟，足認原宣告之緩刑難收其預期效
    果，而有執行刑罰之必要。核該受刑人，已合於刑法第75條
    之1第1項第4款所定撤銷緩刑宣告之原因，爰依刑事訴訟法
    第476條規定聲請撤銷等語。
二、按緩刑宣告，得斟酌情形，命犯罪行為人向指定之政府機關
    、政府機構、行政法人、社區或其他符合公益目的之機構或
    團體，提供40小時以上240小時以下之義務勞務；又受緩刑
    之宣告，而有違反第74條第2項第1款至第8款所定負擔情節
    重大者，足認原宣告之緩刑難收其預期效果，而有執行刑罰
    之必要者，得撤銷其宣告，刑法第74條第2項第5款、第75條
    之1第1項第4款分別定有明文。
三、經查：
（一）受刑人邵雅琳因犯詐欺案件，經本院以108年度金訴字第6
      5號判決判處拘役40日，緩刑2年，緩刑期間付保護管束，
      並應於判決確定後1年8個月內向指定之政府機關、政府機
      構、行政法人、社區或其他符合公益目的之機構或團體，
      提供30小時之義務勞務，於108年7月15日確定，履行義務
      勞務期間則自108年7月15日起至110年3月14日止等情，有
      本院108年度金訴字第65號刑事判決書及臺灣高等法院被
      告前案紀錄表各1份附卷可按。
（二）而受刑人在保護管束期間，經檢察官於108年10月1日發函
      合法通知受刑人應於108年10月14日至新竹市東區竹蓮國
      民小學（下稱竹蓮國小）報到，並配合執行儘速完成30小
      時義務勞務，受刑人於108年10月14日至竹蓮國小報到，
      復於108年10月18日至臺灣新竹地方檢察署觀護人室報到
      ，並簽署臺灣新竹地方檢察署緩起訴處分/緩刑附帶應履
      行義務勞務人執行須知暨具結書，亦於同日參加說明會2
      小時，並擬定義務勞務履行計畫，即如果每日至多執行8
      小時，每月能夠履行30小時義務勞務，且知悉其須於108
      年11月30日前履行完成義務勞務，並保證於指定之期限內
      完成義務勞務，惟受刑人並未積極履行義務勞務，經觀護
      人分別於109年1月21日、8月5日、110年3月4日致電督促
      執行，並提醒受刑人義務勞務履行期限於110年3月14日屆
      滿，請受刑人履行義務勞務，若再有違誤，將聲請撤銷緩
      刑宣告。惟受刑人仍未遵期至義務勞務執行機構履行前揭
      義務勞務30小時完畢，亦未主動向臺灣新竹地方檢察署或
      義務勞務執行機構陳明有何無法履行義務勞務之事由，迄
      至上開履行義務勞務期間屆滿，受刑人僅履行2小時義務
      勞務等情，有臺灣新竹地方檢察署義務勞務個案報到單、
      臺灣新竹地方檢察署觀護人室辦理緩起訴暨緩刑附帶義務
      勞務勤前教育學程簽到單、新竹地檢署義務勞務行政說明
      會心得報告書、臺灣新竹地方檢察署緩起訴處分/緩刑附
      帶應履行義務勞務人基本資料表、執行須知暨具結書、臺
      灣新竹地方檢察署義務勞務執行情形訪視表、觀護輔導紀
      要等資料在卷可佐。受刑人前於上開詐欺案件審理中，本
      院斟酌其未曾因故意犯罪受有期徒刑以上刑之宣告，方依
      刑法第74條第1項第1款、第2項第5款諭知緩刑宣告，並定
      其緩刑期間內之負擔，足見上開向政府機關、政府機構、
      行政法人、社區或其他符合公益目的之機構或團體提供30
      小時之義務勞務之緩刑條件，為法院對於受刑人宣告緩刑
      之重要參考，詎受刑人明知應履行義務勞務時數及履行期
      限，並經臺灣新竹地方檢察署觀護人致電予以督促執行，
      卻未能積極履行，致未依約按時履行緩刑條件，違反之情
      節實屬重大。
（三）是以，本院審酌受刑人於緩刑付保護管束期間內，經通知
      後仍未依期履行緩刑所附之負擔，顯然未知悔悟，足認原
      宣告之緩刑難收其預期效果，而有執行刑罰之必要，是聲
      請人依刑事訴訟法第476條之規定聲請撤銷其緩刑之宣告
      ，核無不合，應予准許。
四、爰依刑事訴訟法第476條，刑法第75條之1第1項第4款，裁定
    如主文。　　
中　　華　　民　　國　　110 　年　　3 　　月　　31　　日
                  刑事第六庭  法  官  王子謙
以上正本證明與原本無異。
如不服本裁定，應於裁定送達後5日內向本院提出抗告狀。 
中　　華　　民　　國　　110 　年　　3 　　月　　31　　日
                              書記官  廖宜君